臺灣高雄地方法院刑事判決　　　　　　100年度簡上字第440號
上　訴　人
即　被　告　邱坤禧
上列上訴人即被告因詐欺案件，不服本院高雄簡易庭中華民國10
0年7月20日100 年度簡字第1660號所為第一審判決（聲請簡易判
決處刑書案號：臺灣高雄地方法院檢察署99年度偵字第28514 號
），提起上訴，本院管轄之第2審合議庭判決如下：
    主  文
上訴駁回。
邱坤禧緩刑參年。
    理  由
一、本案經本院審理結果，認原判決認事用法，均無違誤，量刑
    亦屬妥適，應予維持，爰依刑事訴訟法第373 條之規定，引
    用第一審判決書（含檢察官聲請簡易判決處刑書）所記載之
    事實、證據及理由（詳如附件）。
二、上訴人即被告邱坤禧（下稱被告）上訴意旨略以：本案件於
    原審審判中已當庭與告訴人遠信國際資融股份有限公司（下
    稱遠信公司）和解，亦按期清償全部金額、依照和解條件履
    行，有清償證明書可證，足認無詐欺犯意，請更為無罪判決
    等語。經查，被告於本院準備程序及審理中均承認有檢察官
    起訴之犯行，核與告訴代理人李松男於檢察事務官詢問中之
    證述（見偵卷第22頁至第24頁）相符，並有分期付款買賣申
    請書暨約定書、車牌號碼678-EWA 號重型機車之行照影本、
    遠信公司99年4 月29日99遠資法丙字第3546號函、客戶查訪
    記錄表、應收帳款明細、車牌號碼678-EWA 號重型機車查詢
    資料、車號查詢重型機車車籍表各1份附卷可稽（見偵卷第5
    頁至第7頁、第9頁至第15頁、第30頁），足認被告自白與事
    實相符，被告犯行，洵堪認定。被告之上訴，為無理由，應
    予駁回。
三、末查被告並無犯罪前科，素行尚稱良好，有臺灣高等法院被
    告前案紀錄表1 份可稽，其因一時失慮而觸犯刑責，事後於
    本院坦承犯行，應具悔意，並考量本案事發之原由，及被告
    已清償告訴人全部損失金額，取得告訴人之諒解，告訴人同
    意給予被告自新之機會，有刑事陳報狀、清償證明書等在卷
    可按（本院原審卷第7頁、簡上卷第9頁）；告訴代理人並於
    本院審理中表示：被告確實將和解之總金額5萬6,834元繳清
    （本院簡上卷第33頁背面），是經此偵審程序並處刑判決後
    ，被告當能知所警惕而無再犯之虞，本院認所宣告之刑以暫
    不執行為適當，爰依刑法第74條第1項第1款之規定，併予宣
    告緩刑3年，以啟自新。
據上論斷，應依刑事訴訟法第455條之1第1項、第3項、第368 條
、第373條，刑法第74條第1項第1款，判決如主文。
本案經檢察官錢義達到庭執行職務。
中    華    民    國   100   年    10     月    19    日
                  刑事第七庭    審判長法  官  陳  箐
                                      法  官  吳佳穎
                                      法  官  曾建豪
以上正本證明與原本無異。
不得上訴。
中    華    民    國   100    年    10    月    19    日
                                      書記官  秦富潔
附錄本件論罪法條全文：
中華民國刑法第339條第1項